【裁判字號】    99,聲,50
【裁判日期】    990305
【裁判案由】    停止執行
【裁判全文】
臺灣板橋地方法院民事裁定                99年度聲字第50號
聲  請  人
即  債務人  甲○○
送達代收人  乙○○
上列聲請人聲請停止執行事件，本院裁定如下：
    主  文
聲請駁回。
    理  由
一、按法院裁定開始更生程序後，對於債務人不得開始或繼續訴
    訟及強制執行程序，消費者債務清理條例第48條第2 項前段
    定有明文。準此，自更生裁定後，執行法院對更生債務人之
    強制執行程序，自應依法停止，無庸另為聲請；次按強制執
    行法第18條第2 項規定：「有回復原狀之聲請，或提起再審
    或異議之訴，或對於和解為繼續審判之請求，或提起宣告調
    解無效之訴、撤銷調解之訴，或對於許可強制執行之裁定提
    起抗告時，法院因必要情形或依聲請定相當並確實之擔保，
    得為停止強制執行之裁定。」故得聲請以裁定命停止執行者
    ，應以有強制執行法第18條第2 項規定之各種訴訟事件繫屬
    於法院時，方得為之，倘非屬於前揭法條規定之各種訴訟事
    件，自不得據以為停止強制執行之裁定。
二、聲請意旨略以：聲請人業經鈞院以97年度消債更字第502 號
    民事裁定准予開始更生程序，復經鈞院以97年度執消債更字
    第107 號民事裁定認可更生方案，即表示聲請人應開始依更
    生方案履行清償債務，債權人等自無庸藉由強制執行而維護
    其受償之權利，故依消費者債務清理條例第48條之規定，鈞
    院97年度執字第817 號及96年度執字第53633 號之強制執行
    程序，應予停止；又本件更生方案既已認可確定，更生程序
    即終結，保全處分亦失所附麗，故另請求函告第三人王子文
    具工業股份有限公司返還聲請人於消費者債務清理事件保全
    處分時，由其所扣押之薪資，以免耽誤聲請人日後償還更生
    方案等語。
三、經查，本件聲請人主張其依消費者債務清理條例聲請獲准開
    始更生程序並已訂定更生方案，固據其提出本院97年度執消
    債更字第107 號裁定暨確定證明書等件影本為證，惟查，聲
    請人依消費者債務清理條例規定聲請更生，並不屬於前揭強
    制執行法第18條第2 項規定之情形之一，自不得依該法條規
    定聲請裁定停止強制執行。又消費者債務清理條例第48條第
    2 項雖規定：「法院裁定開始更生程序後，對於債務人不得
    開始或繼續訴訟及強制執行程序。但有擔保或有優先權之債
    權，不在此限。」然倘執行法院對聲請人之強制執行程序未
    依該條規定予以停止執行，應由聲請人依強制執行法第12條
    規定向執行法院聲明異議，以為救濟，並非受理更生事件之
    本院可得處理；另本院97年度執消債更字第107 號裁定附件
    一之更生方案已載明聲請人應於本裁定確定後即向扣薪執行
    法院聲請撤銷強制執行程序，並於撤銷扣薪強制執行程序後
    所增加給付之160,000 元（即保全處分所扣押之薪資）分配
    於更生方案之第5 期給付，故聲請人亦不得聲請返還保全處
    分時所扣押之薪資。從而，本件聲請人之聲請，難認為有理
    由，應予駁回，爰為裁定如主文。
中    華    民    國    99    年    3     月    5     日
                  民事第一庭    法  官  高文淵
以上正本係照原本作成
如對本裁定抗告須於裁定送達後10日內向本院提出抗告狀，並應
繳納抗告費新台幣1,000元。
中    華    民    國    99    年    3     月    5     日
                                書記官  黃瀅螢

司法院資訊處製作；財團法人民間司法改革基金會備份。
